臺灣臺北地方法院民事判決　　　　　　 95年度勞訴字第165號
原　　告　戊○○
訴訟代理人黃秀禎律師
複　代理人楊宗翰律師
被　　告　臺灣惠氏股份有限公司
法定代理人甲○○
訴訟代理人余天琦律師
　　　　　黃翰威律師
上列當事人間給付資遣費等事件，本院於民國九十六年四月九日
言詞辯論終結，判決如下：
    主  文
被告應給付原告新臺幣拾參萬零貳佰捌拾柒元，及自民國九十五
年八月五日起至清償日止，按年息百分之五計算之利息。
原告其餘之訴駁回。
訴訟費用由被告負擔十分之一，餘由原告負擔。
本判決第一項於原告以新臺幣肆萬肆仟元為被告供擔保後，得假
執行。但被告以新臺幣拾參萬零貳佰捌拾柒元為原告預供擔保，
得免為假執行。
原告其餘假執行之聲請駁回。
    事實及理由
一、原告主張：伊於民國（下同）90年3月12日起受僱於被告公
    司擔任地區業務經理乙職，負責被告公司藥品在台銷售事宜
    ，期間因其業務績效優異，迅經被告拔擢為全國總業務經理
    ，其所帶領之團隊業績表現多為公司第一，詎被告竟於95年
    5 月9日及同年月15日以通告及人事公告之方式，以其不適
    任管理職務為由，片面將其降任為北區資深業務專員，並將
    其月薪自新臺幣（下同）150,820元降為85,000元。惟被告
    上開降級處分，並未予其申辯機會，亦未針對相關事實進行
    具體查證，更未遵守公司內部人事懲處應循之PIPA程序，故
    上開降級處分並不合法，已嚴重違背兩造間之勞動契約及勞
    工法令，經其於95年5月16日向臺北市政府勞工局提出申訴
    、協調，惟被告均無任何善意回應，其不得已乃於95年6月6
    日以存證信函告知被告終止兩造間之勞動契約，請求被告給
    付資遣費966,894元。又依被告公司對全國總業務經理之業
    務績效設有NSM銷售獎勵辦法，規定經半年（即122日工作日
    ）結算後，預定業績目標達成率及與去年同期績效比較達成
    率均超過100％者，即核發業績獎金200,000元及管理獎金
    25,000元。而其自95年1月1日任全國總業務經理至95年5月9
    日解職止，就上開兩項達成率均超過100％，故被告應按原
    告在職日85日之比例給付NSM獎金共計156,762元（計算式：
    225,00 0 x85/122＝156,762元）。然被告拒絕給付，為此
    ，爰依勞動基準法第14條第4項及NSM銷售獎勵辦法提起本訴
    ，請求被告給付資遣費及NSM業績獎金，並聲明（一）被告
    應給付原告1,123,656元，暨自起訴狀繕本送達之日起至清
    償日止按年利率5％計算之利息。（二）告願供擔保請准宣
    告假執行。
二、被告則以：伊係在藥品及營養品領域居於全球領導地位之藥
    品公司，自係重視員工是否遵守商業倫理道德規範、誠實履
    行職務、適切發揮主管領導統御能力並維繫客戶關係，並以
    「正直誠信」作為重要之企業價值觀，故要求員工，尤其是
    主管級員工應恪守醫藥道德之規範。原告在離職前擔任被告
    西藥事業處總業務經理，負責「腎器官移植抗排斥用藥及類
    風濕關節用藥」產品之銷售，業績銷售固然良好，然原告道
    德行為卻有重大偏差，領導管理亦有不適任之情形，諸如：
    原告曾指示部屬提供醫師不法或不道德之回扣金以促銷藥品
    、認同基層部屬填載內容不實之工作紀錄、對於診所大量、
    異常的採購「ENBREL」藥品未採取適當防阻措施，又將責任
    推諉予非實際銷售、管控藥品之同仁、對於醫院活動之贊助
    處理不當、甚還洩漏公司藥品價格策略予客戶，顯已不適任
    管理職級之工作。被告就原告上開事項，經請原告於95年5
    月3日提出說明、並進行相當之調查後，於同年月15日由總
    經理己○○邀集董事長甲○○、人力資源處處長薛光揚、西
    藥事業處績效發展經理辛○○○召開人事懲戒會議，認為原
    告道德、管理上之缺失及判斷執行主管職務之失當行為，已
    不宜擔任主管職，且原告所為前揭事項幾近可達解僱之程度
    ，但為給予原告重新出發之機會，而決議予以較輕之降級處
    分，將原告降級為非管理職級中最高職級之「資深業務專員
    」，並比照該該職級薪資上限85,510元從優敘薪85,000元，
    被告之降級減薪處分合法有據，原告因此主張依勞動基準法
    第14條第1項第5、6款終止勞動契約並請求被告給付資遣費
    ，並無理由。又，原告所指之NSM銷售獎勵辦法中業已載明
    ，該獎勵係每半年（第6個月及第12個月）計算一次，故應
    以每年6月及12月擔任總業務經理時所累積之銷售數額判斷
    是否有權領取NSM獎金，性質上並非工資，而係雇主恩惠性
    之給予，查原告於95年5月9日已不再擔任總業務經理乙職，
    且原告在同年6月6日自請離職，除無業績銷售數據可供計算
    外，亦無請求發放NSM獎金之權利。故原告所請均無理由等
    語，資為抗辯。並聲明：(一)原告之訴及假執行之聲請均駁
    回。(二)如受不利判決，願供擔保請准宣告免為假執行。
三、經查，本件原告於90年3月12日起受僱於被告公司擔任地區
    業務經理，負責被告公司藥品在台銷售事宜，並於95年1月1
    日擔任被告全國總業務經理之職務，每月月薪150,820元，
    被告嗣於95年5月9日以通告表示原告將另有任用，並於同年
    月15日以人事公告公布原告因管理之不適任，自當日起調任
    北區資深專員，月薪並隨之調降為每月85,000元，原告因認
    上開處分並不合法，乃於提起勞資爭議申訴協調未果後之同
    年6月6日，以存證信函向被告為終止兩造間契約之意思表示
    ，而原告於95年5月9日遭被告解除其全國總業務經理職務時
    之業績達成率為100％等情，有員工服務證明書1份、人事異
    動通知單9份、95年5月9日通告、同年月15日西藥事業處人
    事公告、臺北市政府勞工局勞資爭議申訴書暨協調會記錄（
    上均影本）、同年6月6日臺北52支郵局第267號存證信函各1
    件（見95年度北勞調字第131號卷第9至第18頁、第20至第25
    頁）可稽，復為兩造所不爭執（本院卷第294頁所附之民事
    陳報狀），應可信為真實。
四、惟原告主張被告前開降職處分並不合法，被告所指其不適任
    管理職乙節亦非屬實，被告片面將其降職減薪，已有違兩造
    間之勞動契約及勞動法令，其自得終止系爭契約關係，並請
    求被告給付資遣費，另NSM業務獎金應為工作之酬勞，被告
    亦當按其擔任全國總業務經理之日數比例發給前開獎金，則
    為被告否認，並以開情詞置辯。是本件之爭點即為：(一)原
    告請求被告給付資遣費，有無理由（倘若有理由者，應給付
    若干元）？原告依勞動基準法第14條之規定終止兩造間之勞
    動契約，是否合法？被告降職減薪之處分是否合法有據？原
    告有無被告所指不適任管理職級之情事？被告在處分前是否
    未曾給與原告申辯之機會？有無經過查證程序？是否曾召開
    人事評議會？人評議會之組成是否合法？(二)原告請求被告
    給付NSM業務獎金，有無理由（倘若有理由者，應給付若干
    元）？NSM業務獎金之性質為何？是屬於工資或恩惠性給付
    ？茲分述如下。
(一)被告公司對原告所為降級減薪之處分，是否合法？茲分就該
    處分作成之程序上及實體上闡述如下：
  １降級減薪處分在程序上有無違法？
    原告雖主張被告在施予處分前，並未給與合理之申辯機會、
    亦未經具體查證、復未循公司既定之人事管理、懲處應循之
    PIPA程序，是系爭降級減薪處分並不合法云云，惟為被告否
    認。經查：
    (1)系爭降級減薪處分業經合法之人事評議會（下稱人評會）
      評議後做成：
      觀之被告公司內部之工作規則第60條明訂「員工之獎懲
        由其各級主管轉呈總經理核交人事評議委員會評判，人
        事評議會委員由總經理指派，總經理為主任委員」等語
        。
      觀之卷附之員工職務轉調建議案、95年5月9日通告、同
        年月15日西藥事業處人事公告等文件，其上均經人力資
        源處處長薛光揚及總經理己○○之簽署（見95年度北勞
        調字第131號卷第20、21頁、本院卷第170頁）。
      被告公司人評會之主要組織成員為績效發展經理辛○○○、部門主管及人力資源處處長薛光揚，參與之部門主
        管為何人，則視受處分人之層級而定，本件原告之主管
        為總裁甲○○及總經理己○○，業經人辛○○○到場證
        述無訛，並有被告公司人事組織圖1件（本院卷第222頁
        、第264頁）可考，復為原告所不爭執，應可信實。
      而被告在對原告進行處分前，確經總裁甲○○、總經理
        己○○及績效發展經理辛○○○、人力資源處處長薛光
        揚等人出席人評會，並於討論後做成決議乙節，亦經證
        人辛○○○到場證述屬實（本院卷第222頁）。
      可見系爭降職減薪之處分，確曾經過人事評議會議後做
        成，人評會之組織成員及召開程序，並未違法。被告辯
        稱被告在為系爭降級減薪處分前，並未召開人評會云云
        ，與事實不符，並無可取。
    (2)原告復主張被告在為系爭處分前，未給與原告合理之申辯
      機會，同為被告否認。經查：
      被告之西藥事業處績效發展經理辛○○○到場證稱：「
        五月十五日已經公告，應該是五月三日開會（人評會）
        ，有請原告來說明。」、「三月二十日我收到丙○○所
        發的電子郵件，她表示他在區域管理上面有些困擾，需
        要協助，三月二十日是禮拜一，那個禮拜五，二十四日
        我就到中部去一趟，那天就是針對庚○○在區域上操作
        的一些問題，當時有我與丙○○、原告還有庚○○，當
        時是談庚○○後來受到懲處的事情，討論的過程中，原
        告就當著我們所有人的面，對著丙○○說，因為庚○○
        解釋他不知道報表是要紀錄當天的事情，所以原告當著
        我的面對著丙○○說『庚○○沒有說謊，他沒有造假啊
        』，當場其實我就覺得這樣不太妥當，所以到四月十三
        日我們全公司在台北開業務季會務，丙○○要求要請陳
        總經理出面與原告談一下管理上的事情，當天討論我沒
        有參與，但是我知道丙○○表示這樣的管理模式，丙○○希望要離職，所以隔了半個月之後丙○○確定她要離
        職前，五月二日那天有特別到台北拜訪王總裁，她要來
        謝謝王總裁，因為他當初是王總裁引薦她進來的，她順
        便帶了一份離職備忘錄，離職備忘錄中說明其與原告共
        事，她與原告管理上相差太遠，造成她在區域管理上很
        困擾，所以她必須要離開。王總裁看了她的備忘錄之後
        ，就有叫我進去說應該要找原告回來，讓他看一下丙○○所提出的事情。當天其實我們有通知原告說丙○○的
        備忘錄在我手上，那天王總裁交給我說要給原告看一下
        ，看他要提出怎樣的說明，但是原告並沒有來找我，因
        為他說當天下班後急忙要回家，我就將備忘錄還給王總
        裁，王總裁本來希望三日開會前原告可以看備忘錄，但
        是原告提前離開，所以他並沒有看到。五月三日傍晚，
        請原告從區域上回到公司，我們在王總裁辦公室，包括
        我、己○○總經理，甲○○總裁及原告共四人，總裁告
        訴原告說丙○○有提出互動上的困擾，要他先看完備忘
        錄之後看有無什麼說明，原告當場於備忘錄上面就寫下
        他的意見，然後原告對著我說這些不是事實，你要去查
        明真相，我告訴原告說偉德有可能這個真相是大家認知
        上的落差，因為我知道他之前與他原本的主管就有一些
        意見上面不太一致的地方，有些是他自己所認為的情況
        與他實際上操作有些落差，我說我會去查，但是有可能
        只是你跟他認知上的落差。所以就從五月四日一直到五
        月八日我大概就去查了幾件事情，一個是庚○○他之前
        整個日報表與工作狀況包括停車的狀況發覺確實有些不
        符的地方，還有就是與吳建輝醫師的某一些活動，庚○○沒有經過主管的同意，就將庚○○他自己家人的一些
        費用報在活動費用上面。我去查了丁○○醫師全部的出
        貨紀錄，發現他這一次的異常出貨比平常的出貨量高出
        很多倍，我再跟杜經理確定在出貨的過程當中，原告有
        無表達什麼意見。因為我們知道在價格的管理上面包括
        客戶的信用額度，這是杜經理負責的，可是在區域上面
        ，這些異常的貨物出去後，對於地區業務的影響，是我
        們總業務經理的責任，杜經理表示除了庚○○有來問過
        出貨的額度問題外，丙○○也有打電話關心這批貨是不
        是不應該出去，但是杜經理表示那個權限不在他身上，
        他只有管理信用額度的部分，所以就這部分，確實原告
        沒有對於區域上面的操作作應該要做的處理，原告對於
        這件事情的解釋，五月三日當著我們的面他的解釋是說
        區域堅持要求要出貨，所以他才讓貨出貨的，但是我們
        並沒有看到庚○○或是丙○○堅持要出貨的意思。接下
        來我打電話給王惠貞，我擔心也許原告講的意思模糊，
        讓王惠貞誤會，我特別問她「是你們林經理他講話的意
        思讓你誤以為他要你們去要求給醫生一個新病人一萬元
        還是他直接就講一個新病人一萬元這樣子的話」惠貞給
        我的答覆是他是直接這樣講的，而且他還說「這是技術
        性的問題，你們自己去處理，我會當作不知道。」，後
        來我們去確認，丙○○備忘錄中胡瑞傑醫師一個新病人
        一萬元的意思，查證後，產品經理邱郁文表示原告確實
        有去詢問過胡醫師基金會的事情，但是並沒有後續的動
        作，只是邱郁文表示說原告對於給醫師的贊助非常積極
        ，讓他們行銷部門也是困擾，我後來又去問之前跟原告
        合作的另外一位經理高振文，他也表示原告在這方面的
        贊助確實是會給他們有點壓力，但是因為高振文還蠻資
        深的所以會擋住原告一些某些積極性的作法。陳總經理
        也有去拜訪吳建輝醫師，這也是因為丙○○於備忘錄中
        提到的作法，但是拜訪後並沒有什麼很明確的事情。這
        些是四日到八日的查證經過，我九日就提意見案報告給
        陳總經理，九日當天就是我、陳總經理向王總裁報告，
        總裁就表示要請人事處處長進來，他們針對我的建議案
        開會進行討論，討論完之後，處長與陳總經理決定暫時
        停止原告的管理職務，包括一個新病人一萬元，異常出
        貨時沒有處理，讓貨品出去，還有贊助活動，九日當時
        有一個人事公告暫停其職務，但是還沒有討論到真正要
        給他什麼樣的職務。十日早上陳總經理又把我叫到總裁
        辦公室，就針對我們前一天暫停原告管理職務之後有何
        適合的工作可以安排原告去做，我有提到就是說因為我
        們現在所有的中階管理職務，都是有人的，我們並沒空
        缺，如果他還是帶領一個團隊，以他的風格同樣還是會
        造成成員的困擾，所以我們有提到也許給他做一個單打
        獨鬥的業務，他是可以勝任的，如果他上面有主管可以
        監督，他也不至於會有太多超過的作法。因為那天下午
        ，我就離開出國到香港，我離開之後，總裁請人事薛處
        長、我們總經理，三人最後決議，給原告資深業務專員
        的職務，這是在十日當天決議。」等語綦詳（見本院卷
        第217頁至第220頁）。
      由證人辛○○○所為證詞內容可知，其於95年3月20 日
        接獲被告業務地區經理（即原告之屬下）丙○○之反應
        ，表示伊因原告之行為而有管理上之困擾，並因此於95
        年5月2日離職時提出離職備忘錄載明原告之行為，翌日
        （即同年月3日）傍晚即請原告前至甲○○總裁之辦公
        室，並邀集原告之主管己○○總經理、甲○○總裁一同
        在場，讓原告詳閱丙○○提出之離職備忘錄，並讓原告
        當場提出說明並寫下意見，之後辛○○○表示有落差之
        處會再加詳查，並非未為通知原告申辯。
      再觀之丙○○所寫之離職備忘錄，其上復有原告就丙○○所列各項記載逐一反駁並書寫之個人意見（見本院卷
        第166頁），原告就前開離職備忘錄上之筆跡既不爭執
        ，自堪信證人辛○○○之證詞為真實可採。足見原告主
        張被告在為系爭處分前，未給與原告合理之申辯機會云
        云，並非事實，洵無可取。
    (3)原告又主張被告在為系爭處分前，未經過相當、具體之調
      查程序，仍為被告否認。經查：
      被告在原告於95年5月3日提出說明、表示意見後，於同
        年月之4日至8日期間，即由負責績效管理考評之績效發
        展經理辛○○○進行調查，包括向財務處調閱原告之部
        屬庚○○申報之差旅費、活動費用單據、丁○○醫師之
        所有出貨紀錄及庚○○就此異常大量進貨一事所製做之
        日報表記錄、並與負責客戶信用額度之杜經理確認原告
        是否有無表達意見、另以電話向王惠貞確認原告是否曾
        指示伊以10,000元之回扣促銷藥品、並詢問曾與原告合
        作之行銷部門產品經理邱郁文及高振文關於原告給與醫
        院贊助一事有無異常之處，另外己○○總經理亦曾拜訪
        吳建輝醫師試圖瞭解原告提供贊助之相關情事，惟拜訪
        後並無明確之情事，同經證人辛○○○之證述明確（見
        本院卷第219頁以下）。
      此外，被告並詢問原告之部屬及執行業務上曾接觸同事
        ，且調查相關單據、出貨記錄、日報表記錄等文書，復
        敘明調查過程並於同年月9日做成員工職務轉調建議案
        （見本院卷第168頁），足徵被告於做成系爭人事懲處
        前，業盡相當之調查，原告主張被告在作成系爭處分前
        ，未經相當、具體之查證程序云云，亦與事實不符，並
        無可取。
    (4)另原告指被告公司並未經過人事懲處應循之PIPA程序，被
      告則辯以該程序於係針對業務績效不佳之業務銷售人員所
      實施之改進方案，於本件原告之懲處案並無適用之餘地。
      經查：
      原告所指之PIPA程序，全銜為「績效協助改進方案」，
        目的在於「使績效需要改進之同仁瞭解需改進處，並獲
        致必須協助，據以改善。且期主管定期瞭解所屬同仁之
        績效表現，對需要協助之同仁及時提供必要之教導、協
        助與改進，以提升同仁之績效，達成部門及組織目標」
        ，適用對象為年度考績或每季績效考核評定成績在D2 +
        以下之正職、契約同仁，方案內容則包含擬定改進計畫
        、改善計畫執行與追蹤、整體改進計畫完成評核、第2
        次績效改進協助計畫4大項，此有該績效改進協助方案
        暨個人績效改進企畫表、追蹤及建議表、計畫完成評核
        表（見本院卷第50頁至第56頁）可佐。
      由前開文表足見原告所稱之PIPA程序，實係為提升改善
        員工業務績效不良之情形而設，並非人事懲處應循之程
        序自明。
      再者，PIPA程序係針對業務代表、業務專員、地區業務
        主管所為之一季一次之績效評估，原告身為全國總業務
        經理，係總經理之直屬，故不在該評估辦法之範圍內，
        亦經證人辛○○○證述在卷（見本院卷第220頁）。
      觀諸績效協助改進方案之適用範對象為年度考績或每季
        績效考核評定成績在D2+以下之正職、契約同仁，足見
        原告並非該方案所規範之對象，並無適用該程序之餘地
        。是原告前揭指摘，並無可採。被告抗辯原告身為全國
        總業務經理，不在前開評估辦法之適用範圍內等語，信
        屬可取。
    (5)綜上所述，被告在為系爭降級減薪處分前，既已通知原告
      提出申辯，與指訴人對證，復經過相當查證程序，並召開
      組織合乎規定之人評會進行評議後，認定原告已不適於繼
      續擔任管理職，始決議撤除其管理職而為系爭降級處分，
      將原告降級為非管理職級中最高職級之「資深業務專員」
      ，並比照該該職級薪資上限85,510元從優敘薪85,000元，
      堪認被告所為之降級減薪處分合法有據，程序上並無違法
      可言。原告據此主張依勞動基準法第14條第1項第5、6款
      終止勞動契約，並無理由，是其進而請求被告給付資遣費
      ，更屬乏據，不應准許。
  ２原告有無被告所指之不適任管理職之不當行為？茲一一分述
    如下：
    (1)原告曾否指示部屬給予醫師不當之回饋金？經查：
      被告辯稱其經常將「市場行銷規範」（英文簡稱「COP
        」）告知業務人員，並於每季業務部門開會時於業務部
        門宣導一次（即每三個月講一次），復請業務人員簽名
        ，告知業務人員不得以不當之財物共醫療人員以影響醫
        師開立藥品處方簽，若有違反的話，會被公司開除等情
        ，業經證人即被告之資深義務專員乙○○到場證述屬實
        （見本院卷第145頁），並有原告曾簽署之「Co de of
        Practices」文件（見本院卷第203頁至第205頁）足憑
        ，是被告前開所辯，應堪信實。
      參之證人乙○○到場證稱：「那天（94年8月15日）我
        與林經理、江經理三人從台中榮總拜訪完以後，準備到
        被告彰化秀傳醫院，林經理搭我的車，在車上林經理跟
        我提到張醫師那裡有很多患者，如果說我們每次健保通
        過48枝，給張醫師一萬元，這樣可以創造很多業績，我
        跟林經理說因為這是違反公司ＣＯＰ規範，而且我們也
        一直讓張醫師知道我們不可以作違反ＣＯＰ規範的事情
        ，所以如果我們這麼的話，我在張醫師那邊一點信用都
        沒有。而且張醫師如果配合的話，那這些費用我們要怎
        麼申請，林經理說這個技術性的問題，請我與江經理討
        論，他會當作他不知道。」等語（見本院卷第145頁）
        。
      另證人即被告前業務經理丙○○亦到場證稱：「一開始
        是九十四年八月份，林經理指示我們要努力開發張醫師
        這邊的業務，八月份指示的內容，一直到九十五年二月
        份的時候，他有一次再電話中告訴我說恩博（「ENBREL
        」）一個新件48枝通過健保給付，就給張醫師一萬元的
        方案，那他叫我去跟張醫師講，我當時的反應是這樣說
        太直接了。再來他就是指示我說是用全興文教基金會這
        個名義，跟張醫師拿過去發表過的論文來跟公司申請二
        十萬元的研究經費。這個就是一個新件48枝一萬元。」
        、「我只記得我那時候跟他說這樣子太直接了，且這違
        反ＣＯＰ的規定，所以我也一直沒有跟張醫師提過這件
        事情。」等語（見本院卷第167頁、第150頁）。
      前開證人所為之證詞均具體指明原告指示給與醫生不當
        回饋金之時間、地點及內容，互核相符，應可採信。是
        被告抗辯原告曾指示其部屬即證人乙○○、丙○○為開
        發業務，倘若醫師開立處方而使公司「ENBERL」藥品獲
        得健保給付，即可提供該醫師10,000元之回饋金乙節，
        信屬非虛。
      原告雖指證人丙○○、乙○○所言係屬片面之詞，且乙○○所述之內容與被告所提之內容幾乎一字不漏，顯係
        串證之結果，不足採信；況證人乙○○亦證稱公司之演
        講費需經層層審查及核銷流程，顯見演講費之核發並非
        原告所能主導、控制云云。然被告所稱原告指示部屬給
        與醫生回饋金乙節，既係向證人丙○○及乙○○查證後
        始而得知，則證人證詞與被告所言互相吻合，原未違反
        情理。且原告針對向公司請領演講費作為給醫師開立處
        方簽之回扣一事，尚對乙○○表示「這是技術問題，你
        和江經理自己處理，我會當作不知道」等語，此經證人
        乙○○指證歷歷，證人乙○○與原告並無素怨，應無捏
        詞誣陷之必要，且由此益顯原告確實允以將會配合辦理
        申請演講費之簽核，以通過公司內部之審核程序，適證
        前開證人之證詞並無虛假，原告以申請演講費需經公司
        層層審核而否認前開證人之證詞，並無可取。
    (2)原告之部屬庚○○（負責慈濟賴寧生醫師之業務）有無填
      載不實工作紀錄之情事？原告獲悉後之反應、處置，是否
      有管理上不適任之情形？經查：
      緣被告公司之業務員無須打卡上下班，故被告公司需藉
        由業務員每日實際拜訪醫師之日報表以查知業務員每日
        之工作情況，並要求所屬業務員每日應實際拜訪5至8位
        醫師，且必須親自拜訪過之客戶方能填載於日報表中，
        業經證人乙○○證述屬實（本院卷第146頁），並為原
        告所不爭執。
      又被告之工作規則第59條第7款規定「虛報產量或偽造
        不實之工作紀錄」係列為懲戒員工之事由之一（見本院
        卷第195頁），顯見被告公司為監督控管所屬員工，對
        員工工作紀錄真實性及「正直誠信」之要求，甚為嚴格
        ，是被告辯稱其極重視員工是否遵守商業倫理道德規範
        、誠實履行職務、適切發揮主管領導統御能力並維繫客
        戶關係，不容造假浮報等語，信屬可取。
      另證人丙○○到場證稱：「九十五年三月份，我與庚○○已經於前一個星期約好三月三日要去拜訪慈濟賴醫師
        ，我到的那一天，我先到醫院，我問護理人員我發現賴
        醫師三月二日已經出國，庚○○直到三月三日都不知道
        此事，所以庚○○三月二日他還寫拜訪賴醫師的報表，
        所以我有針對此事跟庚○○談，後來歐陽經理，我還有
        林經理、庚○○四人坐下來談庚○○工作記載不實的事
        情，剛開始是庚○○與歐陽經理談這個部分，庚○○解
        釋說他三月二日的報表是反應市場的狀況，那歐陽經理
        對於copy report日報表的定義是說你是要實際作拜訪
        才可以紀錄，林經理就拿那份庚○○那疊日報表當面對
        我說「江經理那他寫這些日報表的內容是假的嗎？」，
        其時我們是在跟他談copy report是要實際作才可以寫
        ，與報表的真假是兩回事，那林經理這樣談，他這樣講
        會誤導庚○○，讓他認為他的行為沒有錯，他的解釋是
        合理的。」、「（問：林經理當時對你說「江經理那他
        寫這些日報表的內容是假的嗎？」你的回應是什麼？你
        是沒有回應嗎？）我當時講『我們現在是在講copy
        report是要實際拜訪你才可以寫啊』後來我講這句話後
        ，是歐陽經理講，因為那天是歐陽經理主談，而且這也
        造成我管理上的困擾，因為庚○○是要直接report（日
        報表）給我，那我在跟他談這件事情時，而林經理這樣
        做會造成我管理上的困擾，而且庚○○沒有辦法證明他
        三月二日的工作情形，且庚○○也沒有三月二日當日醫
        院的停車證明。」等語（見本院卷第148頁至第149頁）
        。證人丙○○之前開證詞既為兩造所不爭執，足見被告
        之受雇人庚○○並未於95年3月2日親自拜訪客戶，卻在
        工作日報表中為不實之填載乙節屬實。
      參之證人即業務員庚○○亦到場自承：伊於2月27日以
        電話聯絡客戶（即慈濟賴醫師），客戶於2月28日回電
        ，其將此工作紀錄記載在3月2日之工作日報表中。其知
        道工作日報表要記載當天之工作，但因其的確有與賴醫
        師通過電話，其只是將時間挪了一下，不知賴寧生醫師
        於3月2日已經出國等語（見本院卷第215頁至第217頁）
        。
      然查，證人庚○○既受僱於被告公司已十七年餘，亦明
        知工作日報表僅能記載當天之工作情形（見本院卷第21
        7 頁），復明知被告公司一貫要求所屬員工正直誠信，
        已如前述，卻在工作日報表上記載不實之工作情形，是
        故其所言縱係屬實，然其分明未親自拜訪客戶，充其量
        僅係以電話聯絡，亦與被告公司之要求顯不相符，竟在
        工作日報表中填載其有於95年3月2日親自拜訪客戶之不
        實工作事項，顯已違反被告之工作規則第59條第7款「
        虛報產量或偽造不實之工作紀錄」之規定，事屬應受懲
        戒之事由（見本院卷第195頁），並非其所言「只是將
        時間挪了一下」而已，且證人庚○○亦已因此事受公司
        處分，此為兩造所不爭執，可見證人庚○○前開所言，
        顯屬避重就輕之詞。原告身為庚○○之主管，對部屬之
        工作記錄表之確實度是否達到公司所要求之標準，自有
        管理、監督之責。然原告在被告公司發現庚○○不實填
        載工作紀錄、召開懲處會議時，竟當著庚○○的面，對
        中階主管丙○○表示庚○○並無造假之情，亦經證人丙○○、辛○○○證述詳實（見本院卷第148頁、第218頁
        ），據此，原告對其部屬就工作紀錄為不實之填載一事
        ，非但未善盡管理、監督之職，反而造成中階主管丙○○管理上之困難，並致使丙○○離職求去，是被告辯稱
        原告於管理、領導上有欠妥適，亦可信取。原告陳稱其
        並無協助庚○○脫免懲處之意，縱係屬實，惟依其前述
        之反應、處置，亦不足顯示其適任能符合被告公司要求
        之管理職責。
    (3)原告對於訴外人丁○○醫師有大量異常進藥之情事是否未
      予注意、亦未採取適當防阻措施之情事？原告雖予否認，
      並稱丁○○醫師部分之業務並非由其接洽，且其已表示過
      審慎意見云云。經查：
      丁○○醫師固到場證稱：伊自2004年間起向被告購進「
        ENBREL」藥品，有需要藥品的時候就打電話通知被告公
        司之業務代表，依據經過健保局核准後之需要量通知被
        告公司提供，價格則依照健保局所定之價格成交，並未
        與原告有經常性的業務接觸等語（見本院卷第142頁）
        。
      又丁○○醫師自2004年間起向被告購進前述「ENBREL」
        藥品，每月數量價額約在50萬元至323萬元之間不等，
        但在95年2月間則遽增至1088萬元之需藥量，此有丁○○診所之採購記錄（見本院卷第44頁）可稽，並為證人
        丁○○醫師所是承在卷。
      證人丁○○醫師雖證稱：「（問：這批的訂貨是否事前
        有經過健保局核准？）2006年這是反應2005年整年度病
        人的消耗量經過整年度的結算，我們向健保局申報的量
        與我們手中的發票，我們發現有差距，我算過是220枝
        針劑，金額是1088，這是擺了一個烏龍，因為我們向健
        保局申報的量與我們手上找到的發票有差距，那時候我
        就擔心為何兩個不相對，所以我請恩博公司再補進220
        枝的量、金額1088價額的藥量。因為我們發現九十四年
        度整年短少這二個發票。我們前後有二個藥劑師，舊的
        藥劑師做到九十四年二、三月份左右，他幫我整理發票
        ，他有將部分恩博公司進貨單放在別的檔案夾中，我們
        新的藥劑師把剩下藥單統計就發現短少108萬的針劑，
        那後來發現發票是五月份的時候，但是我們三月份早就
        已經進貨了，我們覺得這件事情擺平後，我們也沒有再
        提這件事情。」、「（問：所以這個1088金額是沒有經
        過健保局事先的核准？）這個是核准的。應該是有這筆
        金額才對。九十四年整年度加起來的量，是因為我們短
        少這筆金額，我們要儘快將之補足，後來發現這是一個
        誤解，因為發票當時沒有找到，我們五月份才找到這筆
        恩博的發票。」、「（問：證人是意思是否是指健保局
        94年度核准1088的量，但是發票找不到，所以95年再進
        一批藥品就可以將發票金額補足嗎？）是的。」等語（
        見本院卷第143頁至第144頁）。
      證人庚○○則證稱：因該進藥量較大，公司一開始不出
        貨，最後一直跑到上面控管價格的杜經理那邊，經杜經
        理詢問後，伊表示該批貨是林醫師（即丁○○）要定的
        ，杜經理說藥品要冷藏、要能確保藥品的品質、且只接
        受貨到需以現金付款、不接受退換貨之條件，伊有告訴
        林醫師，他也勉強接受，後來還是有出貨等語（見本院
        卷第215頁）。「（問：丁○○大量出貨的情形，原告
        有無對這批出貨表示意見？）那時候醫師打電話跟我說
        有急事要找我，我說隔天去拜訪他，他跟我說他要定這
        個貨品是因為內部是帳目（問我們可否開之前的發票）
        的問題，問我可不可以幫忙，我有打電話問原告，原告
        說這個沒辦法，這個不行，之後他就沒有跟我接洽，一
        直到杜經理打給我，問我這件事，我說怎麼辦，杜經理
        說不可退換貨，貨到付現。」、「（問：原告有無叫你
        去查清楚，丁○○為何要進這麼多的貨品？）丁○○當
        時還沒有下訂單，他是直接打電話去新美下單，不是找
        我，新美直接打去上頭，上頭再打電話問我。」、「（
        問：在公司出貨之前，原告知不知道要出這麼大量的貨
        品？）我不知道他曉不曉得。」等語（見本院卷第216
        頁）。
      惟證人丙○○證稱：「（問：嘉義市丁○○診所在95年
        2月份異常大量向被告公司採購Enbrel藥品，你有無向
        原告表明反對大量出貨？理由為何？）我第一時間就跟
        庚○○說，這個異常出貨只能按正常的量出貨，第二個
        我有跟我老闆林經理報告，剛剛林醫師所講的狀況，他
        之前都沒有買過這麼大量且他是診所不是醫院，我們要
        make sure 新美公司可以收到這麼大的款項，第二個我
        們會考慮說我們這個東西要冷藏，藥品的管理保存是個
        問題，且以滯銷來處理，會造成公司的損失，所以我的
        建議是不要出貨。林經理與我因為這件事情有爭執過，
        我跟林經理說這個貨不能出，那林經理以為我跟他爭執
        的點是因為庚○○那天打電話給他越級報告而有意見，
        那時候我說我不是生氣庚○○越級報告，而是這個貨不
        能出所以就不要出。我就跟林經理表示說庚○○第一時
        間打電話給你的時候，你就應該跟他說不能出貨。」等
        語（見本院卷第149頁）。
      證人辛○○○亦證稱：「．．．．．。我去查了丁○○
        醫師全部的出貨紀錄，發現他這一次的異常出貨比平常
        的出貨量高出很多倍，我再跟杜經理確定在出貨的過程
        當中，原告有無表達什麼意見。因為我們知道在價格的
　　　　管理上面包括客戶的信用額度，這是杜經理負責的，可
　　　　是在區域上面，這些異常的貨物出去後，對於地區業務
　　　　的影響，是我們總業務經理的責任，杜經理表示除了庚○○有來問過出貨的額度問題外，丙○○也有打電話關
　　　　心這批貨是不是不應該出去，但是杜經理表示那個權限
　　　　不在他身上，他只有管理信用額度的部分，所以就這部
　　　　分，確實原告沒有對於區域上面的操作作應該要做的處
　　　　理，原告對於這件事情的解釋，五月三日當著我們的面
　　　　他的解釋是說區域堅持要求要出貨，所以他才讓貨出貨
　　　　的，但是我們並沒有看到庚○○或是丙○○堅持要出貨
　　　　的意思。．．．．」、「（問：原告對於丁○○醫師這
　　　　樣大的進貨，倘經銷商新美已經決定出貨，被告公司也
　　　　同意出貨，原告可以拒絕這筆交易嗎？）可以。因為他
  　　　是總管這個地區的總業務經理。」、「（問：基於何理
　　　　由，被告公司認為原告應該不出貨品？）第一，對於異
  　　　常出貨的原因，他有無真的去瞭解，因為在庚○○的日
　　　　報表中已經提出有些疑慮。第二，丙○○已經表示這筆
　　　　貨品應該不要出去。因為庚○○剛剛有提到這是生物科
　　　　技的藥品，丁○○要求的藥品超過原先出貨的七倍，他
　　　　要如何儲存，有無違反規範都是問題，假設儲存上發生
　　　　問題，病患施打發生問題，公司要負連帶責任。新美公
　　　　司只是我們的經銷商，所以他們與杜經理一樣，只是在
　　　　意貨品出去後錢是否收得到，對於業務方面，他們不應
  　　　該也不會有意見。」、「（問：你們對於經銷商有無任
　　　　何規範？譬如接受訂貨的部分？）詳細細節杜經理會比
　　　　較清楚，但是針對這個藥品，我們要求冷藏車要在一定
　　　　的規範下，我們是有要求的，我們要求的是貨物出去的
　　　　時候他要在符合一定規範下。」、「（問：丁○○醫師
  　　　部分有無造成你們的損失？）財務方面沒有，但是責任
　　　　上面有，我必須要要求我們的主管去瞭解林醫師庫存的
　　　　狀況，施打病患的狀況，但是庚○○回覆他很難知道，
　　　　因為林醫師並沒有配合，我們到目前無法得知這批藥品
　　　　是否已經用完。」、「我們要負責的是，有無什麼不良
  　　　反應的通報。」等語（見本院卷第219頁、第221頁、第
        222頁）。
      原告既擔任被告西藥事業處之全國總業務經理，即應對
        其部屬藥品銷售之情形加以監督，若有異常情形應深入
        瞭解，並綜合全部事項做對被告最有利之判斷，然由前
        開證人所言可知，關於丁○○醫師異常大量進藥一事，
        並未去瞭解此異常出貨之原因，姑不論大量進藥之原因
        為何，出貨後之藥品應如何管理、保存、品質如何維持
        、丁○○醫師之診所有無能力一次完全冷藏、儲存該些
        藥品、貨款是否能如期付清等事項，原告均未曾聞問，
        亦未做出具體明確之指示，且其部屬陳明政已提出丁○○醫師要求開具之前之發票，此已與一般交易常情有違
        ，其部屬丙○○復已建議該批貨不應出貨，然原告仍未
        阻止該批貨出貨，依然放行，造成被告需耗費更大之成
        本在追蹤該批藥品是否用完、病患施打狀況如何，且因
        此致生未來無可預知之潛在賠償責任，是被告因之認為
        原告並未盡其身為全國總業務經理之職責，未對藥品進
        出、控管業盡妥善之評估、處置，並非無據。
    (4)又，原告有無為拓展台中榮總之業務，而於95年4月中旬
      違背主管己○○總經理之指示，自行與訴外人王丹江院長
      接觸接洽進藥事宜？
      原告雖不否認在被告公司與台中榮總洽詢Enbrel藥品採
        購的階段，原告有自行與院長王丹江院長洽談採購進藥
        乙事，然陳稱其係欲多管齊下，在原本只接觸藍忠亮副
        院長之情形下，多開發其他管道，達到中榮進藥之目的
        云云。
      惟證人丙○○具結證稱：「這部分陳總經理有指示，他
        說恩博的進藥都是跟藍副院長作接洽，林經理提出要找
        王院長時，陳總經理有說藍副院長是負責我們恩博進藥
        的負責人，林經理一直希望可以去拜訪王院長，請王院
        長來幫忙恩博的進藥，事實上總經理考慮到醫院高層的
        互動的敏感性，所以希望林經理不要這樣做。」等語（
        見本院卷第149頁）。
      查醫院中人事互動原即敏感問題，為避免涉入過深致院
        內人事更動時影響被告公司原本業務推展之成敗，故被
        告經評估後，得以決定、限制業務人員應向何人洽談購
        藥事宜，業務人員為協助公司順利達成該業務目標，自
        應遵循相關決定、指示，由證人丙○○前開證詞可知，
        被告公司總經理己○○總確曾為上述考量而下達明確之
        指示，要求所屬遵循，前開示並無不合理處，原告理應
        遵循，若尚有意見或疑慮，則應以討論溝通之管道交換
        意見、達成共識，而非違背主管明確指示下自行行動。
        然原告卻於明知主管不願向台中榮總王院長洽談進藥事
        宜之原因後，仍逕以個人關係與之接觸，公然違背主管
        合理之決定、指揮，是被告執此指稱原告身為全國總業
        務經理，貿然觸動公司與客戶間敏感之人事問題，並無
        主管應有之判斷能力，因認原告有不適任之情事，亦非
        無由。
    (5)另原告對於醫院贊助活動之處理，有無欠缺適當之情事？
      原告雖稱此係被告公司之不實指控，惟查：
      被告抗辯其對醫界的活動贊助均依照「中華民國開發性
        製藥研究協會」所訂定之規範，針對醫院農曆春節前後
        之尾牙或春酒活動擇一贊助，此為原告所不爭執。
      然被告抗辯原告為安撫、拉攏客戶，竟於95年3月4日額
        外贊助嘉義長庚風濕免疫科吳建輝主任於台南草莓園自
        行籌畫之聯誼活動，並提出當日報請贊助經費3,640元
        之發票為證（見本院卷第45頁）。可見原告前開所為之
        贊助活動，業已違反「中華民國開發性製藥研究協會」
        所訂定之限制規範。
      原告雖云被告上述之指摘不實，其被處分純係公司人事
        鬥爭之結果，其僅係被告公司鬥爭之犧牲品，並提出吳
　      建輝醫師所寄發之電子郵件乙件為證。惟查，由吳建輝
        醫師所寄發之電子郵件內容以觀，係針對95年1月初在
        彰化卡通博覽會之活動所作之說明（見本院卷第231頁
        ），核與被告所指3月間在台南草莓園之聯誼活動全然
        無關，與原告對贊助醫院活動之行為是否合於公司內部
        之要求乙節，亦無關連性，是原告所提之前開電子郵件
        ，並不足據以為原告未違反前開限制贊助活動之認定。
    　是被告辯稱原告對於醫院贊助活動之處理，有欠適當等
      　語，亦可採信。
　３有鑑於目前各產業在經濟市場上競爭之激烈，各企業雇主為
　  建立特定企業文化，塑造特定企業價值，自得於合理必要之
    範圍內要求員工符合一定之行為規範，除維護其經營原則外
　　，並得以表彰企業之特殊性，且藉以提昇其企業在市場上之
  　競爭力，是各企業雇主自有決定、創設其企業形象、經營方
    針暨原則之權，並進而選擇符合其要求、期待之員工，以達
    成所規劃之目標、願景，並將對員工之要求具體、內化為獎
    勉或懲處之條件。本件被告既為全世聞名之藥品公司，基於
    其公司產業之特性，堪認其對於醫藥倫理道德之要求，較一
    般企業標準更高，遑論原告身為全國總業務經理，能否帶領
    主管級員工恪守醫藥道德之規範、並致力於宣導業務人員應
    以正直誠信為其行銷藥品時之態度，自屬重要，然查原告既
    有前述指示屬下以回饋金誘使醫師開立處方簽之行為，顯已
    有背醫藥道德之規範，亦有違被告所欲建立正直誠信之企業
    形象，此外，原告在獲悉部屬庚○○在負責慈濟賴寧生醫師
    之業務時有填載不實工作紀錄之情事後，原告之反應、處置
    ，顯有管理上不適當，而原告對於訴外人丁○○醫師有大量
    異常進藥之情事，復未予以注意、評估，亦未採取適當防阻
　　之控管、措施，是被告因之認為原告並未善盡其身為全國總
  　業務經理之職責，並非無由。且原告於95年4月中旬又違背
    主管己○○總經理之指示，自行與訴外人王丹江院長接觸接
    洽進藥事宜，公然違背主管（己○○總經理）之合理指揮，
    貿然觸動公司與客戶間敏感之人事問題，欠缺主管應有之判
    斷能力，且額外贊助醫院醫師之活動等，因認原告有不適任
    管理職級之情事，已詳如前述，而被告在接獲檢舉後，先請
    原告提出說明，並經具體、相當之調查後，召開合法組成之
    人事評議會討論，認定原告之管理作風不適於帶領團隊之管
    理職務，並造成業務團隊在管理上之困擾，因而決議停止原
    告之管理職務，使其從事非管理職之資深業務專員職務，並
    無違法不當。而原告既已非任管理職務，則被告公司比照該
    資深業務專員職級之薪資上限85,510元為原告從優敘薪85,
    000元，自屬合法有據。
  ４從而，原告主張被告所為之系爭降級減薪處分不合法云云，
　　即無可取。原告據此並依勞動基準法第14條第1項第5款、第
　  6款規定主張終止契約及請求被告給付資遣費，即屬無據，
    不應准許。
(二)原告請求業績獎金，有無理由？
  １按「勞工：謂受雇主僱用從事工作獲致工資者」、「工資：
    謂勞工因工作而獲得之報酬；包括工資、薪金及按計時、計
    日、計月、計件以現金或實物等方式給付之獎金、津貼及其
    他任何名義之經常性給與均屬之」，勞動基準法第2條第 1
　　款、第3款分別定有明文。又同法施行細則第10條並將勞工
  　非因工作而獲得之對價，或雇主為單方之目的而為任意性、
    恩給性之給付，如年終獎金、競賽獎金、夜點費等，明文排
    除於上開條款所稱「其他任何名義之經常性給與」範圍之外
    ，以杜爭議。可知雇主有給付勞工工資之義務，而所謂工資
    ，不僅須為勞工因工作而獲得之報酬，且須係經常性之給與
    始足當之，若僅係雇主所為之恩惠性給付，則不屬之，勞工
    即無權利請求。其中所謂經常性給付，係指制度上之經常性
    而非時間上之經常性，只要勞工每次滿足該制度所設定之要
    件時，雇主即有支付該制度所定給與之義務，即符合經常性
    給與之定義。而恩惠性給予係指雇主為改善勞工生活所為之
    補助性、偶然性、任意性或勉勵性等臨時起意而與工作無關
    之給與（參見最高法院93年度台上44號、93年度台上1767號
    判決、高等法院台南分院93年勞上易字第1號判決意旨參照
    ）。
  ２原告主張NSM業績獎金為工資之性質，是其自得按實際擔任
    全國總業務經理之日數請求被告比例發給應得之業績獎金，
    惟為被告否認，並辯以該獎金係為激勵員工、獎勉其於業績
    上之成效而設，實為雇主所為之恩惠性之給予，非屬工資之
    性質，況且該業績獎金固定於每年之第6個月及第12個月結
    算一次，並在7月及1月時發放，原告於95年5月9日即未擔任
    全國總業務經理，並無數據據以結算業績達成率；復又表示
    原告於解除全國總業務經理職務之時之業績達成率已達100
    ％，然NSM業績獎金必須做滿半年方能領取，原告並不符合
    此一條件，故原告之主張並無理由。
    (1)經查：
 　 　按NSM獎勵辦法中表示：半年（第6月及第12月）累積銷
    　　售目標達成率分別達成90.0％～92.9％、93.0％～95.
　　　　9％、96.0％～100.9、101.1％～102.9％、103.0％～
　　　　104.9％以及105.5％以上時，各可領取115,000元、125
　　　　,000 元、145,000元、170,000元、200,000元、240,00
　　　　0元之銷售獎勵；而半年費用控管達成率在90.0％～100
　　　　.0 ％則可領取管理獎勵（見本院卷第57頁）。顯見該
  　　　發放辦法係以員工之業務件數計算達成率，並依達成率
    　　之多寡做為獎金發放數額之標準，且於管理職級之員工
      　尚有管理獎金。
      查業務員工作內容之核心即在於為公司達成預定之業務
        績效，業務達成率確為評價業務員工作成果之重要標準
        之一，故業務績效與業務員應得之酬勞實具有正向關係
        ，而被告所實施之NSM獎金辦法，既以業務員工作成果
        作為是否發放獎金依據、及發放數額多寡之標準，且隨
        職級之不同，尚有不同之發放金額，堪可認為係勞工因
        工作而獲得之報酬。
  　　且被告公司內部施行NSM獎勵辦法已行之有年，公司每
    　　年均會調整達成率之要求及發放之獎金金額，業績達成
      　率若超過90％就會按照所屬級距發給該級距之獎金，復
        據被告訴訟代理人自陳在卷（見本院卷第297頁以下）
        ，且被告亦未提出有何員工雖已達成該業積條件、而公
        司不發放獎金之情形，顯見縱然公司內部每年調整發放
        獎金之標準、且每半年始結算一次業績並發放獎金，但
        只要達成率超過90％即會發給獎金，並無例外之情形，
        又該辦法行之有年，已成為被告公司內穩定不變之給付
        制度，揆諸前開說明，應認該NSM獎金符合經常性給付
        之性質。
  　(2)被告雖辯稱該NSM獎勵辦法中一再明文表示該項給付係屬
    　「獎金」，且具「獎勵」性質，係為激勵員工士氣、感謝
      員工為公司付出所為之恩惠性給予。然查，該項給付是否
      為工資，仍應就其是否具有勞務對價之性質以及是否為經
      常性之給付而定，不應拘泥於其所發給之名義及形式，以
      免雇主以發給之名義或形式藉以規避應給付工資之義務，
      因此，NSM獎勵辦法中雖表示該獎金係為獎勵員工之用，
      然此應不足以影響該項給付實係業務員提供勞務之對價之
      性質。況被告公司係按業務員之表現，決定發放金額之多
      寡，此為兩造所不爭執，且公司僅能按調整發放獎金之標
      準，於員工達成發放標準時並無拒絕給付之餘地，益徵是
      項給付與雇主為改善勞工生活而單方面所為之補助或偶然
      性、勉勵性、任意性之給與，有所不同，是被告辯稱其為
      恩惠性之給與云云，並無可採。
  　(3)又，被告辯稱NSM獎勵辦法中明文半年結算一次，且該項
　    給付係以員工實際做滿半年，作為給付之條件。然查，NS
      M獎勵辦法中雖明文銷售獎勵及管理獎勵係「每半年計算
      一次」，然此應僅係明文規定結算業績之時間點，做為業
      務員及考核業績之人員計算業績之依據，並無必須任職滿
      半年方能領取該項獎金之意思，否則該辦法即應載明需任
      職滿半年，方能具備領取是項獎金之限制條件，且該辦法
      中亦無排除條款，表示若任職不滿半年者即喪失領取獎金
      之權利，故被告做此解釋，顯與系爭NSM獎勵辦法之條文
      文義不合，並無可取。
    (4)據上，NSM獎金實具有工資之性質，兩造既未約定排除任
      職未滿半年者不得領取之權利，是原告主張其得按實際工
      作日數比例計算應得之金額，即屬有據，應予准許。
  ３查原告任全國總業務經理一職之期間自95年1月1日起至同年
    5月9日止，共計85日，且其於解除該職務時之業績達成率為
    100％，此為被告所不爭執（見本院卷第297頁）。而按照NS
    M獎勵辦法之級距表所示，若原告任職滿半年（即122日），
    依其所屬之級距，應得之銷售獎勵計為145,000元，加計管
    理獎金42,000元，共計為187,000元，今原告僅任職85日，
    依其任職日數比例計算其可得之金額即為130,287元（計算
    式187,000x 85/122＝130,286.89，元以下四捨五入），是
    原告於此範圍內之請求，為有理由，應予准許。
五、綜上所述，被告在為系爭降級減薪處分前，既已通知原告提
    出申辯，與指訴人對證，復經過相當查證程序，並召開組織
    合乎規定之人評會進行評議後，認定原告已不適於繼續擔任
    管理職，始決議撤除其管理職而為系爭降級處分，將原告降
    級為非管理職級中最高職級之「資深業務專員」，並比照該
    該職級薪資上限85,510元從優敘薪85,000元，堪認被告所為
    之降級減薪處分合法有據，並無違法可言。原告據此主張依
    勞動基準法第14條第1項第5、6款終止勞動契約，並無理由
    ，是原告進而依勞動基準法第17條規定，請求被告公司給付
    資遣費966,894元，即屬乏據，不應准許。然其請求依NSM獎
    勵辦法按任職日數比例計算之給付130,287元及自起訴狀繕
    本送達之翌日即95年8月5日起至清償日止，按年息5％計算
    之利息，則屬有據，應予准許。至原告請求逾此範圍之部分
    ，則屬無據，不應准許。
六、本件事證已明確，兩造其餘攻擊防禦方法及舉證，經核於判
    決結論無影響，爰不一一贅論；而原、被告於言詞辯論終結
    後所提出之新的攻擊防禦方法，亦不在本院審究之範圍內，
    併此敘明。
七、本件所命給付之金額未逾 500,000元，應依職權宣告假執行
    ；被告陳明願供擔保請准免為假執行之宣告，經核無不合，
    爰酌定相當之擔保金額宣告之。至原告敗訴部分，其假執行
    之聲請即失所附麗，應予駁回。
八、結論：原告之訴為有一部理由，一部無理由，依民事訴訟法
    第79 條，第390條第2項、第392條第2項，判決如主文。
中　　華　　民　　國　　96　　年　　4 　　月　　30　　日
                         勞工法庭    法　官　林振芳
以上正本係照原本作成。
如對本判決上訴，須於判決送達後二十日之不變期間內，向本院
提出上訴狀。
中　　華　　民　　國　　96　　年　　4 　　月　　30　　日
                                     書記官  李淑芬
